【裁判字號】    99,訴緝,207
【裁判日期】    990906
【裁判案由】    妨害自由
【裁判全文】
臺灣板橋地方法院刑事判決             99年度訴緝字第207號
公  訴  人  臺灣板橋地方法院檢察署檢察官
被      告  乙○○
上列被告因妨害自由案件，經檢察官提起公訴（99年度偵字第26
65號），本院行簡式審判程序，並判決如下：
    主  文
乙○○共同犯剝奪他人行動自由罪，處有期徒刑參月，如易科罰
金，以新台幣壹仟元折算壹日。緩刑貳年，緩刑期內付保護管束
，並向指定之政府機關、政府機構、行政法人、社區或其他符合
公益目的之機構或團體，提供柒拾小時之義務勞務。
    事  實
一、緣乙○○、洪智陽、梁譯仁及陸柏全等人（洪智陽、梁譯仁
    及陸柏全三人所犯剝奪行動自由罪，前經本院以九十九年度
    訴字第一九０一號判處罪刑在案）均係網路「天堂」遊戲之
    玩家（上開四人網路遊戲角色名稱，依序分別為「天生壞男
    人」、「高等鮮濃鮑魚」、「盰羚羊」；「兩隻羊」；「綠
    豆薏仁」；「有錢花叫爹」、「有奶吸叫娘」），渠等於民
    國九十八年八月二日凌晨零時三十分許，在各自住處與網友
    進行上開網路遊戲之「攻城戰」時，見遊戲內屬於敵對盟邦
    之不詳姓名網友，於網路遊戲時留下「在網路城攻不下來，
    給你們真實地址來找我們」、地址「中和市○○街十八號」
    等挑釁言語，乙○○等人心生不滿，由乙○○於網路上邀集
    洪智陽、梁譯仁、陸柏全及數名真實姓名年籍不詳之成年男
    子共七名，於同日凌晨一時三十分許（起訴書誤載同日凌晨
    四時許），前往臺北縣中和市○○路○段一二二號環球百貨
    公司會合後，一同至臺北縣中和市○○街十八號網咖店，見
    店內僅有甲○○、丙○○正在玩「天堂」網路遊戲及其二人
    網路遊戲盟徽為網路守城那一方，誤以為該二人係上開在網
    路遊戲上出言挑釁之人。詎乙○○與洪智陽、梁譯仁、陸柏
    全及數名真實姓名年籍不詳之成年網友，竟共同基於妨害自
    由之犯意聯絡，由其等以手勾住甲○○脖子，並以壓住丙○○頭部之方式，強迫甲○○、丙○○分別至二部不詳車號之
    黑色轎車及休旅車內，因甲○○及丙○○並不願意上車，而
    遭乙○○及其他不詳姓名之網友毆打，且甲○○及丙○○被
    強迫坐上車後，其二人在車上亦遭乙○○等人毆打，致甲○○受有臉部、頸部創傷合併右眉撕裂傷及臉頸部及腹部多處
    擦挫傷之傷害；丙○○則頭部受傷（乙○○、洪智陽、梁譯
    仁及陸柏全所涉傷害罪嫌部分，因甲○○、丙○○於偵查中
    撤回告訴，業經檢察官另為不起訴處分）；嗣甲○○、丙○○二人旋遭乙○○、梁譯仁、洪智陽、陸柏全及上述不詳姓
    名之網友，駕駛上開二台汽車帶往臺北縣中和市南勢角「烘
    爐地」某處，渠等下車後，乙○○等人即當場對甲○○、丙○○訓話，並質問其二人是否係在網路上辱罵挑釁他們之人
    等語，而以上開強暴之非法方式，共同剝奪甲○○、丙○○
    之行動自由，嗣因乙○○當場以丙○○之行動電話與「天堂
    」網路遊戲其他玩家通話後發現認錯對象，渠等才以上開汽
    車搭載甲○○、丙○○下山，並給予現金新臺幣一千元車資
    後離去，甲○○、丙○○則於同日凌晨四時二十分許前往臺
    北縣政府警察局中和第二分局國光派出所報案，經員警向網
    路遊戲業者查悉乙○○、洪智陽、梁譯仁及陸柏全之真實姓
    名後，通知渠等到案並循線查悉上情。
二、案經甲○○、丙○○訴由臺北縣政府警察局中和第二分局移
    送臺灣板橋地方法院檢察署檢察官偵查起訴；而被告於準備
    程序中對被訴之事實為有罪陳述，本院合議庭裁定由受命法
    官獨任行簡式審判程序。
    理  由
一、訊據被告乙○○對於上開共同剝奪被害人甲○○、丙○○行
    動自由之犯行，於本院九十九年八月三十一日審理中坦承不
    諱，核與證人即被害人甲○○、丙○○於警訊、偵查中之指
    證，及共同被告洪智陽、梁譯仁及陸柏全於警詢、偵查及本
    院九十九年八月二十日審理中供證之情節相符；此外，並有
    中興醫院診斷證明書、網路遊戲天堂會員資料各一件在卷可
    稽，堪認被告乙○○之自白核與事實相符，堪以採信。本案
    事證明確，被告乙○○之犯行洵堪認定，應依法論科。
二、核被告乙○○所為，係犯刑法第三百零二條第一項以其他非
    法方法剝奪他人行動自由罪。又被告乙○○與被告梁譯仁、
    洪智陽、陸柏全及其他數名真實姓名年籍不詳之成年網友之
    間，就上開妨害自由之犯行，有犯意聯絡及行為分擔，均為
    共同正犯。又被告乙○○與共同被告梁譯仁、洪智陽、陸柏
    全及不知名之網友，以一共同妨害自由行為，同時侵害剝奪
    被害人甲○○、丙○○二人之行動自由，為想像競合犯，應
    依刑法第五十五條規定，從一重處斷。爰審酌被告乙○○不
    思以正當方法解決糾紛，竟提議並招集共同被告梁譯仁、洪
    智陽、陸柏全及不知名之網友，共同以上開非法方法剝奪被
    害人甲○○、丙○○行動自由，應予非難，兼衡其犯罪動機
    、目的、手段，被害人所受損害，被害人甲○○於本院九十
    九年八月九日審理中表示其願意原諒被告，不再追究等語，
    而被害人丙○○具狀亦表示其已與被告等人和解，不再追究
    等語（見九十九年八月二日陳報資料），暨被告乙○○犯後
    於本院審理中坦承犯行之態度等一切情狀，量處如主文所示
    之刑，並諭知易科罰金之折算標準，以資懲儆。
三、末查被告乙○○前未曾因故意犯罪受有期徒刑以上刑之宣告
    ，有臺灣高等法院被告前案紀錄表在卷可按，其因一時失慮
    ，致犯本罪，且犯後於審理中坦承犯行，已知悔悟，被害人
    甲○○、丙○○於審理中表示不再追究等語，已如前述，則
    被告經此偵、審程序後，應知所警惕而無再犯之虞，本院因
    認其等所宣告之刑以暫不執行為適當，爰依刑法第七十四條
    第一項第一款規定，宣告緩刑二年；另斟酌被告乙○○係本
    案妨害自由犯罪之提議者，其惡性較重於其他共犯等情節，
    認應命被告乙○○向指定之政府機關、政府機構、行政法人
    、社區或其他符合公益目的之機構或團體，提供七十小時之
    義務勞務（按：被告究應向何政府機關、政府機構、行政法
    人、社區或其他符合公益目的之機構或團體，屬執行之問題
    ，應由檢察官斟酌考量被告性別、家庭、身份、職業、經歷
    、特殊專長、體能狀況及素行紀錄與參加意願等因素，再依
    義務勞務執行機構之地域、特性及勞務內容等為適當之安排
    ），並依刑法第九十三條第一項第二款之規定，在緩刑期內
    併付保護管束，用啟自新。
據上論斷，應依刑事訴訟法第二百七十三條之一第一項、第二百
九十九條第一項前段，刑法第二十八條、第三百零二條第一項、
第五十五條、第四十一條第一項前段、第七十四條第一項第一款
、第二項第五款、第九十三條第一項第二款，刑法施行法第一條
之一，判決如主文。
本案經檢察官李巧菱到庭執行職務。
中    華    民    國    99    年    9     月    6     日
                  刑事第九庭    法  官  楊 志 雄
以上正本證明與原本無異。
如不服本判決應於收受判決後10日內向本院提出上訴書狀，並
應敘述具體理由。其未敘述上訴理由者，應於上訴期間屆滿後
20日內向本院補提理由書（均須按他造當事人之人數附繕本）
「切勿逕送上級法院」。
                                書記官  陳 春 銘
中    華    民    國    99    年    9     月    6     日
附錄本案論罪科刑法條全文：
刑法第302條第1項：
私行拘禁或以其他方法，剝奪人之行動自由者，處 5年以下
有期徒刑、拘役或300元以下罰金。

司法院資訊處製作；財團法人民間司法改革基金會備份。
